Config:
  hfst:
    Gen: ../../../src/generator-gt-norm.hfst
    Morph: ../../../src/analyser-gt-norm.hfst
  xerox:
    Gen: ../../../src/generator-gt-norm.xfst
    Morph: ../../../src/analyser-gt-norm.xfst
    App: lookup

Tests:

# todo:
# Proofread the gold standard (below)
# Then: run analyser, then correct. 


  Noun - pappi - ok : # Noun 'tid' - eu tsekattu
     pappi+N+Sg+Nom: pappi
     pappi+N+Sg+Gen: papin
     pappi+N+Sg+Par: pappii
     pappi+N+Sg+Tra: papiksi
     pappi+N+Sg+Abe: papitta
     pappi+N+Sg+Ine: papissa
     pappi+N+Sg+Ela: papista
     pappi+N+Sg+Ill: papphiin
     pappi+N+Sg+Ade: papila
     pappi+N+Sg+Abl: papilta
     pappi+N+Sg+All: papile
     pappi+N+Sg+Ess: pappina
     pappi+N+Pl+Nom: papit
     pappi+N+Pl+Gen: pappiin
     pappi+N+Pl+Par: pappii
     pappi+N+Pl+Tra: papiiksi
     pappi+N+Pl+Abe: papiitta
     pappi+N+Pl+Ine: papiissa
     pappi+N+Pl+Ela: papiista
     pappi+N+Pl+Ill: papphiin
     pappi+N+Pl+Ade: papiila
     pappi+N+Pl+Abl: papiilta
     pappi+N+Pl+All: papiile
     pappi+N+Pl+Ess: pappiina
     pappi+N+Pl+Com: pappiine
